# 请陈版主赐教：无偿转让股权账务处理

提问人：kyf851014 时间：2011-11-11 09:53:09
同一控制下孙公司变子公司无偿转让股权，转入方与转出方的账务处理。

回答人：chenyiwei
被转方（原孙公司）：进行实收资本的股东明细调整即可。 母公司：按所支付的购买款项确认长期股权投资（注意这不是企业合并）。 子公司：按处置股权投资处理，并确认处置损益。

提问人：claudinefra 时间：2011-11-12 00:48:28
回复 chenyiwei 的帖子
陈版，如果是无偿转让，是否应该是：
孙公司：不做处理，变更股东 子公司： 借：资本公积(视为母公司撤资) 贷：长期股权投资-孙公司 母公司： 借：长期股权投资-孙公司 贷：长期股权投资-子公司

回答人：chenyiwei
是这样的。